【裁判字號】    97,裁,1471
【裁判日期】    970221
【裁判案由】    營業稅
【裁判全文】
最  高  行  政  法  院  裁  定
                                     97年度裁字第01471號
上  訴  人  陽碁工業股份有限公司
代  表  人  甲○○
被 上訴 人  財政部高雄市國稅局
代  表  人  陳金鑑
上列當事人間營業稅事件，上訴人對於中華民國96年6月1日高雄
高等行政法院96年度簡字第98號判決，提起上訴，本院裁定如下
：
    主  文
上訴駁回。
上訴審訴訟費用由上訴人負擔。
    理  由
一、按對於高等行政法院判決上訴，非以其違背法令為理由，不
    得為之，行政訴訟法第242條定有明文。是對於高等行政法
    院判決上訴，若未具體說明原判決違背何項法令、不適用或
    如何適用不當之具體情事，即非主張原判決違背法令以為上
    訴理由，本院應以其上訴為不合法，毋庸命補正，逕以裁定
    駁回之。
二、本件上訴人於民國94年11月至12月銷售貨物計新台幣(下同)
    2,000,000元(不含稅)，已開立統一發票，惟於申報當期銷
    售額時漏報該筆銷售額，致逃漏營業稅100,000元，經被上
    訴人查獲後，始於95年3月15日補繳漏稅額100,000元，因不
    符合自動補報補繳免罰規定，被上訴人乃按所漏稅額處以1
    倍之罰鍰100,000元。上訴人不服，循序提起本件行政訴訟
    ，經原審法院適用簡易程序判決駁回其訴。上訴人不服，提
    起本件上訴略謂：上訴人已於95年3月15日補繳稅額並補申
    報在案，但被上訴人所屬鼓山稽徵所強調同年月14日發函通
    知上訴人漏報要罰100,000元，實有欠公平；上訴人在同年
    月19日還未接到違章文件事實，同年月21日被上訴人來文於
    上開同年月15日補申報之申請書准予備查，由此可見被上訴
    人於95年3月14日尚未達成異常基準日，因得准上訴人於3月
    15日之補申報，且報載「企業機關遲報稅罰一成違憲」有司
    法院釋字第616號解釋在案，請查核實情電腦存卷，撤銷前
    決定書(應係指原審判決)云云。經核上訴人上訴意旨，並未
    具體說明原判決有如何之違法，依首揭說明，其上訴為不合
    法，應予駁回。又簡易訴訟當事人上訴，應表明所涉法律見
    解具原則性情事，經本院許可後，其上訴始為合法；如未表
    明，經命補正後，仍未補正，即應裁定駁回其上訴。本件為
    簡易訴訟，上訴人上開上訴意旨未表明有何法律見解涉及原
    則性，惟如前所述，本件上訴未具體表明上訴理由，其上訴
    為不合法，應逕行駁回，自無庸命上訴人補正本件有無所涉
    法律見解具原則性情事，併此敘明。
三、依行政訴訟法第249條第1項前段、第104條、民事訴訟法第
    95條、第78條，裁定如主文。
中    華    民    國    97    年    2     月    21    日
                    最高行政法院第三庭
                        審判長法官  黃  璽  君
                              法官  林  茂  權
                              法官  鄭  忠  仁
                              法官  黃  本  仁
                              法官  吳  東  都
以  上  正  本  證  明  與  原  本  無  異
中    華    民    國    97    年    2     月    21    日
                              書記官  王  福  瀛


司法院資訊處製作；財團法人民間司法改革基金會備份。
